臺灣宜蘭地方法院刑事判決　　　　　　　 96年度訴字第369號
公　訴　人　臺灣宜蘭地方法院檢察署檢察官
被　　　告　甲○○
上列被告因毒品危害防制條例案件，經檢察官提起公訴（96年度
毒偵字第680號、第745號、第837號），經本院合議庭裁定以簡
式審判程序審理，判決如下：
    主  文
甲○○施用第一級毒品，處有期徒刑柒月；又施用第一級毒品，
處有期徒刑柒月，扣案之第一級毒品海洛因壹包（淨重零點零參
公克）沒收銷燬之，扣案之前開海洛因外包裝袋壹個沒收；又施
用第一級毒品，處有期徒刑柒月。應執行有期徒刑壹年貳月，扣
案之第一級毒品海洛因壹包（淨重零點零參公克）沒收銷燬之，
扣案之前開海洛因外包裝袋壹個沒收。
    事實及理由
一、構成犯罪事實：
    甲○○於民國93年間因施用毒品案件，經送觀察、勒戒後，
    認無繼續施用毒品之傾向，於93年12月30日執行完畢釋放，
    並由臺灣宜蘭地方法院檢察署檢察官於93年12月30日，以93
    年度毒偵緝字第113號、第114號不起訴處分確定。又於94年
    間分別因竊盜、毒品危害防制條例、毒品危害防制條例案、
    毒品危害防制條例案件，先後經法院判處有期徒刑8月、8月
    、2月、6月確定；復於94年間因竊盜、贓物案件，分別經法
    院判處有期徒刑8月、4月，應執行有期徒刑10月確定，嗣經
    法院裁定應執行有期徒刑2年6月確定，並於96年4月20日假
    釋出監。詎其在假釋期間猶未心生警惕，於觀察、勒戒執行
    完畢釋放後，5年內復基於施用第一級毒品海洛因之犯意，
    分別於：（一）96年6月1日上午某時，在宜蘭縣員山鄉永金
    1號橋下，以將海洛因摻合礦泉水置入注射針筒施打血管之
    方式，施用第一級毒品海洛因1次；（二）96年6月25日上午
    12時許，在宜蘭縣員山鄉○○路166號住處，以上開方式，
    施用第一級毒品海洛因1次；（三）96年7月4日上午，在上
    開住處，以上開方式，施用第一級毒品海洛因1次。嗣分別
    於：（一）96年6月1日18時許，在宜蘭縣員山鄉永金1號橋
    下為警查獲，經採集其尿液，送驗結果呈嗎啡陽性反應；（
    二）96年6月26日15時30分許，在宜蘭縣員山鄉○○路○段
    326號為警查獲，扣得海洛因1包（淨重0.03公克），經採集
    其尿液，送驗結果呈嗎啡陽性反應；（三）96年7月4日13時
    許，在宜蘭縣員山鄉○○路45號前為警查獲，經採集其尿液
    ，送驗結果呈嗎啡陽性反應。
二、認定犯罪事實所憑之證據及理由：
（一）被告甲○○於警詢、偵查、本院審理中之自白。
（二）宜蘭縣警察局宜蘭分局偵辦毒品案件尿液檢體編號及姓名
      對照登記簿3份、慈濟大學濫用藥物檢驗中心檢驗總表3份
      ，可證被告有施用海洛因3次之事實。
（三）扣案之白粉1包（淨重0.03公克），經臺灣宜蘭地方法院
      檢察署檢察官囑託法務部調查局鑑驗，結果含有海洛因成
      分，此有該局96年7月27日調科壹字第09623057280號鑑定
      書1份在卷足憑，可證被告有施用海洛因之事實。
（四）臺灣宜蘭地方法院檢察署檢察官93年度毒偵緝字第113號
      、第114號不起訴處分書、臺灣宜蘭地方法院檢察署刑案
      資料查註紀錄表、全國施用毒品紀錄表各1份，可證被告
      於觀察、勒戒執行完畢釋放後，5年內再犯毒品危害防制
      條例第10條之罪。
（五）上開（二）至（四）所示證據，足以佐證被告首開自白與
      事實相符。
三、論罪科刑之理由：
（一）按海洛因屬毒品危害防制條例第2條第2項第1款所定之第
      一級毒品。故被告甲○○所為，均係犯毒品危害防制條例
      第10條第1項之施用第一級毒品罪。
（二）被告持有第一級毒品海洛因之低度行為，為施用第一級毒
      品之高度行為所吸收，不另論處。
（三）按依刑法第56條修正理由之說明，謂「對繼續犯同一罪名
      之罪者，均適用連續犯之規定論處，不無鼓勵犯罪之嫌，
      亦使國家刑罰權之行使發生不合理之現象。」「基於連續
      犯原為數罪之本質及刑罰公平原則之考量，爰刪除有關連
      續犯之規定」等語，即係將本應各自獨立評價之數罪，回
      歸本來就應賦予複數法律效果之原貌。因此，就刑法修正
      施行後多次施用毒品之犯行，採一罪一罰，始符合立法本
      旨。刑法修正施行後之多次施用毒品犯行，除符合接續犯
      之要件外，則應一罪一罰，就所犯之數罪併合處罰，合併
      定其應執行之刑（最高法院96年度第9次刑庭會議決議參
      照）。且本件被告3次施用海洛因之行為，均係為滿足各
      該次之毒癮，於滿足毒癮後，該次行為即已完成，是各次
      均為各自獨立之行為，各具獨立性，其前後次施用海洛因
      行為間，自無密切不可分之關係，各自獨立構成同一施用
      毒品罪責，顯然不合接續犯之構成要件。故被告所犯施用
      第一級毒品三罪間，犯意各別，行為互殊，應予分論併罰
      。公訴人認應論以集合犯之包括一罪，容有未洽，併此敘
      明。
（四）審酌被告有竊盜、毒品危害防制條例、贓物之犯罪前科，
      有臺灣高等法院被告前案紀錄表1份在卷可參，素行不佳
      ，且前經觀察、勒戒，甫於96年4月20日假釋出監，仍未
      心生警惕，即分別再犯本罪，顯見其對於毒品之依賴性甚
      高，有予較長期間隔離社會之必要，與被告施用毒品足以
      造成神經方面損害，並容易引起財產、暴力方面犯罪，及
      被告犯罪後均坦承犯行，態度良好等一切情狀，分別量處
      如主文所示之刑，並定其應執行之刑。
（五）扣案之第一級毒品海洛因1包（淨重0.03公克），應依毒
      品危害防制條例第18條第1項前段規定，諭知沒收銷燬。
      又上開海洛因外包裝袋1個，有防止毒品裸露、逸出、潮
      濕功用，並便於攜帶，為被告所有，供被告施用海洛因使
      用之物，業經被告於警詢、偵查中供述明確，爰依刑法第
      38條第1項第2款規定，宣告沒收。
四、適用之法律：
（一）程序法方面：刑事訴訟法第273條之1第1項、第299條第1
      項前段、第310條之2。
（二）實體法方面：毒品危害防制條例第10條第1項、第18條第1
      項前段，刑法第11條前段、第51條第5款、第38條第1項第
      2款。
本案經檢察官賴淑萍到庭執行職務。
中　　華　　民　　國　　96　　年　　9 　　月　　28　　日
                  刑事第四庭    法  官  蘇錦秀
以上正本證明與原本無異。
如不服本判決應於收受本判決後10日內向本院提出上訴書狀，並
應敘述具體理由。若未敘述理由者，應於上訴期間屆滿後20日內
向本院補提理由書狀（均須按他造當事人之人數附繕本）。
                                書記官　葉瑩庭
中　　華　　民　　國　　96　　年　　9 　　月　　29　　日
【附錄本案論罪科刑法條】
★毒品危害防制條例第10條：
施用第1級毒品者，處6月以上5年以下有期徒刑。
施用第2級毒品者，處3年以下有期徒刑。
